臺灣臺中地方法院刑事判決　　　　　　　　　　　　　　九十三年度訴字第七一號
　　公　訴　人　臺灣臺中地方法院檢察署檢察官
　　被　　　告　丙○○
　　指定辯護人　本院公設辯護人丁○○
右列被告因加重強盜案件，經檢察官提起公訴（九十二年度偵字第二０三五０號），
本院判決如左：
    主  文
丙○○意圖為自己不法之所有，攜帶兇器以強暴至使不能抗拒，而取他人之物，累犯
，處有期徒刑柒年陸月。扣案之長柄水果刀壹把沒收。
    事  實
一、丙○○曾於民國（下同）九十年十月二日因竊盜案件經本院判處有期徒刑四月確
    定，再於九十一年十一月七日因妨害兵役案件，經台灣高等法院判處有期徒刑四
    月確定，嗣定應執行刑為有期徒刑七月，而於九十二年六月二日執行完畢，不知
    悔改而於九十二年九月二十五日攜帶其所有客觀上得以傷害人之生命、身體，足
    資作為兇器使用之長柄水果刀一把，到台中市○○路一０三０號現代美美容護膚
    店消費，當日下午六時許至七時許間某時消費後，該店負責人乙○○欲向丙○○
    收取消費額度新台幣（下同）三千六百元，丙○○即意圖為自己不法之所有，假
    稱要上廁所，在廁所內取出預藏之長柄水果刀一把，以前開水果刀抵住乙○○之
    脖子，逼令乙○○打開櫃台抽屜，而以此強暴方式，至使乙○○無法抗拒而打開
    樻檯抽屜，由丙○○在抽屜拿取乙○○所監督持有之現代美美容護膚店所有之現
    金六千三百元，隨後並明知該抵住他人脖子之行為極易劃傷他人，詎仍在不違反
    其本意之情形下，繼續抵住乙○○之脖子嚇令乙○○蹲下，致該水果刀劃傷乙○○之頸部，致使乙○○受有右頸部撕裂傷約二公分之傷害，而以此強暴方式，嚇
    令在場之職員甲○○將身上之背包交付，甲○○因顧及乙○○之安危，無法抗拒
    而將上背包取下交付丙○○（背包內有二萬二千元、皮包一只、身分證、駕駛執
    照、提款卡各一張、信用卡二張），因而取得前開財物並因而未付消費款項，嗣
    於九十二年十月十六日凌晨三時三十分許，丙○○在台北縣板橋市○○路三十二
    號前為台北縣警察局海山分局員警查獲並扣得前開作案用之長柄水果刀一把及強
    盜所得之皮包一個、身分證、駕駛執照、提款卡各一張、信用卡二張（前開強盜
    所得財物業經被害人領回）。
二、案經台北縣政府警察局海山分局及乙○○訴由台中市警察局第六分局報請臺灣臺
    中地方法院檢察署檢察官偵查起訴。
    理  由
一、右揭事實業據被告丙○○於偵審中坦承不諱，核與被害人乙○○於偵審中及被害
    人甲○○於警訊中指訴情節相符，並有長柄水果刀一把扣案，另被告強盜所得財
    物，亦經台北縣政府警察局海山分局於九十二年十月十六日扣得，制有扣押筆錄
    及目錄表各一紙附卷可憑，該部分強盜所得財物業經領回，亦有贓物認領保管單
    一紙附卷可憑，復乙○○因而受傷，亦有中山醫學大學附設醫院中港分院診斷證
    明書一紙附卷可憑，事證明確，被告犯行洵堪認定。
二、查本案被告丙○○持以強盜之刀械係刀長三十二公分，刀鋒銳利之長柄水果刀，
    業據本院勘驗前開水果刀，制有勘驗筆錄，並有相片一幀附卷可憑，客觀上足以
    傷害人之生命、身體，足以作為兇器使用，是核被告丙○○所為係犯刑法第三百
    三十條第一項之攜帶兇器強盜罪（犯刑法第三百二十八條第一項之罪而有刑法第
    三百二十一條第一項第三款之情形）及刑法第二百七十七條第一項之傷害罪。被
    告以同一強盜行為，侵害乙○○及甲○○財產監督權，係一行為觸犯數罪名，為
    想像競合犯，應論以一加重竊盜罪。被告丙○○所犯前開二罪間有方法結果之牽
    連關係，為牽連犯，應從一重論以刑法第三百三十條第一項之罪。被告丙○○以
    其所有之長柄之水果刀抵住被害人乙○○之脖子強盜，並因而劃傷乙○○，應另
    論以刑法第二百七十七條第一項之傷害罪，雖未據公訴人提起公訴，然該傷害犯
    行與強盜犯行間有牽連犯之裁判上一罪之關係，自為起訴效力所及，本院自得一
    併審理之，附此敘明。次查被告丙○○曾於九十年十月二日因竊盜案件，經本院
    判處有期徒刑四月確定，再於九十一年十一月七日因妨害兵役案件，經台灣高等
    法院判處有期徒刑四月確定，嗣定應執行刑為有期徒刑七月，而於九十二年六月
    二日執行完畢，有台灣台中地方法院檢察署刑案資料查註紀錄表及台灣高等法院
    被告全國前案紀錄表各一紙附卷可憑，五年內再犯本件有期徒刑以上之罪，為累
    犯，依法加重其刑。爰審酌被告丙○○素行不良，強盜手段殘暴且造成被害人遭
    劃傷，惡性非輕，惟強盜所得不多且犯後坦承犯行態度尚稱良好等一切情狀，量
    處如主文所示之刑。扣案之水果刀一把，為被告所有供犯罪所用之物，業據被告
    自承在卷，依法併予宣告沒收。
據上論斷，應依刑事訴訟法第二百九十九條第一項前段，刑法第三百三十條第一項、
第二百七十七條第一項、第五十五條、第四十七條、第三十八條第一項第二款，判決
如主文。
中     華      民     國      九十三      年      四      月    三十    日
                                臺灣臺中地方法院刑事第九庭
      審判長法  官  曾  佩  琦
                                        法  官  陳  思  成
                                        法  官  陳  如  玲
右正本證明與原本無異。
如不服本判決，應於判決送達後十日內向本院提出上訴狀，上訴於臺灣高等法院臺中
分院( 須附繕本 )。
                                        書記官
中     華      民     國      九十三      年      四      月    三十    日
附錄論罪科刑法條
刑法第三百三十條第一項：
犯強盜罪而有第三百二十一條第一項各款情形之一者，處七年以上有期徒刑。
